臺灣新北地方法院板橋簡易庭裁定
111年度板秩聲字第16號
移送機關    新北市政府警察局中和分局
聲明異議人
即受處分人  黃齡億



上列聲明異議人即受處分人因違反社會秩序維護法案件，對於新
北市政府警察局中和分局於民國111年9月12日所為之處分（新北
警中刑字第11146915483號）聲明異議，本院裁定如下：
    主    文
原處分撤銷。
黃齡億不罰。
    理    由
一、原處分意旨略以：聲明異議人即受處分人（下稱異議人）於
    民國111年8月30日0時5分許，在新北市○○區○○路000○0號全
    家便利商店，因遭同事即顏聖倫丟擲安全帽而生糾紛，遂號
    召黃茂林、賴木林、何金龍等3人意圖鬥毆而群聚，前往該
    地理論，處分機關乃以異議人違反社會秩序維護法第87條第
    3款之規定，處罰鍰新臺幣3,000元。
二、聲明異議意旨略以：當時遭到同事丟擲安全帽後，就盡速交
    完班離開店面，當下心情難受並打電話告知父親黃茂林剛發
    生的經過，並無任何意圖教唆或是號召其他人聚群鬥毆同事
    顏聖倫，是過了一段時間，完全沒想到父親電話告知已在異
    議人上班的全家便利商店裡，為避免發生更嚴重的事，而趕
    緊騎車返回上班的全家便利商店勸架等語。
三、按法院受理違反社會秩序維護法案件，除社會秩序維護法有
    規定外，準用刑事訴訟法之規定，社會秩序維護法第92條定
    有明文。再按犯罪事實應依證據認定之，無證據不得認定犯
    罪事實，刑事訴訟法第154條第2項定有明文。又告訴人之告
    訴，係以使被告受刑事訴追為目的，是其陳述是否與事實相
    符，仍應調查其他證據以資審認。又警察機關移請裁定之案
    件，該管簡易庭認為不應處罰為適當者，得逕為不罰之裁定
    ，社會秩序維護法第45條第2項亦有明文規定。
四、移送機關認異議人涉有社會秩序維護法第87條第3款聚眾鬥
    毆之違序行為，無非係以顏聖倫、黃茂林、賴木林、何金龍
    之警詢筆錄及全家便利商店監視器影像翻拍畫面為據，惟查
    ：
　㈠異議人於警詢時供稱：我於111年8月29日22時40分許，在新
    北市○○區○○路000○0號全家便利商店櫃台工作時，顏志翰（
    顏聖倫改名前原名，以下均以現姓名稱之）拿他自己暗紅色
    安全帽朝我胸部砸，我於同日23時30分下班後，打電話話給
    黃茂林抱怨這件事，過一會兒，我打電話給黃茂林問他在哪
    裡，黃茂林回答我在全家便利商店門口，我發現電話裡傳來
    吵鬧聲，我發覺不對勁就趕往現場，我於111月8月30日0時6
    分許到現場，我看到黄茂林、賴木林、何金龍對著顏聖倫有
    糾紛，我就過去勸架；事先並未與黃茂林、賴木林、何金龍
    、顏聖倫相約等語。
　㈡而證人黃茂林於警詢時陳稱：我女兒和我說他被同事打，我
    和朋友一起去全家便利商店找店員顏聖倫理論，並詢問他為
    何要打我的女兒，他當下沒有承認打我的女兒，隨後我比較
    大聲地質問他之後，他就說要跟我的女兒道歉。我拿全家便
    利商店的日期章往他身上丟。事先並未與對方相約。證人賴
    木林於警詢時陳稱：我於111年8月29日23時許，原與黃茂林
    在萬華艋舺大道聊天，黃茂林接到異議人的電話說111年8月
    28日被超商同事顏聖倫用安全帽攻擊，同年月29日又被顏聖
    倫拿椅子作勢要打異議人，聽到後我們決定到超商去找顏聖
    倫，就請何金龍載我跟黃茂林到新北市○○區○○路000○0號的
    全家便利商店，異議人是自己一個人來的，我們沒有事前相
    約。又證人何金龍於警詢時陳稱：當日是賴木林通知我，請
    我載他過去，我載著黃茂林、賴木林前往上址全家便利商店
    ，賴木林沒有跟我說要去幹嘛，我是現場聽到糾紛內容等語
    。是由異議人及證人黃茂林、賴木林、何金龍之供述，雖可
    認異議人與顏聖倫間有糾紛，經異議人向其父即黃茂林抱怨
    後，黃茂林即與賴木林、何金龍一同前往現場，然並無何證
    據顯示黃茂林、賴木林、何金龍係經由異議人邀同前往而到
    場。
　㈢至證人顏聖倫固於警詢時陳稱：因為我於111年8月29日與異
    議人於職場上因溝通不良產生誤會，同年月30日上班交結實
    ，我一氣之下手持安全帽擲向她腹部，她回去後帶了其他3
    人前來，其中一人持桌面上的印章擲向我的眼鏡等語。惟本
    件黃茂林、賴木林、何金龍之到場，原係因顏聖倫與異議人
    間之職場糾紛，故顏聖倫與異議人之利害相反，是顏聖倫前
    開證詞自不得作為不利認定之唯一依據。
　㈣又監視器影像畫面雖顯示異議人到場後仍有與顏聖倫爭執之
    情形，然此部分僅係雙方就前開職場糾紛仍未有共識，尚不
    足以認定異議人即有意圖鬥毆而聚眾之情事，是異議人辯稱
    未有聚眾鬥毆之意圖，應認可採。此外，遍閱全卷亦未見其
    他證據足以證明異議人有移送機關所稱意圖鬥毆而聚眾之行
    為，則移送機關認應以社會秩序維護法第87條第3款規定處
    斷，尚有未恰，異議人請求撤銷原處分，為有理由，自應將
    原處分撤銷，另為不罰之諭知。
五、依社會秩序維護法第57條第2項後段，裁定如主文。
中　　華　　民　　國　　111 　年　　11　　月　　3 　　日
                  臺灣新北地方法院板橋簡易庭
                      法  官  陳怡親
以上正本證明與原本無異。
不得抗告。
中　　華　　民　　國　　111 　年　　11　　月　　3 　　日
                      書記官  劉芷寧